【裁判字號】    90,易,212
【裁判日期】    900301
【裁判案由】    違反著作權法
【裁判全文】
臺灣屏東地方法院刑事判決                            九十年度易字第二一二號
    公  訴  人  臺灣屏東地方法院檢察署檢察官
    被      告  丙○○
右列被告因違反著作權法案件，經檢察官聲請簡易處刑（九十年度偵字第一五二號，
移送併辦案號：九十年度偵字第五三九號），本院認不得以簡易程序審判，爰改依通
常程序判決如左：
        主  文
丙○○連續明知為侵害著作權之物意圖營利而交付，處有期徒刑陸月，併科罰金新台
幣伍萬元，有期徒刑如易科罰金及罰金如易服勞役，均以銀元佰元即新台幣玖佰元
折算壹日。
扣案如附表所示之光碟捌拾肆片均沒收之。
        事  實
丙○○明知其向不詳姓名男子所購入如附表所示，其中內容收錄有「賭博情博愛、有
夢尚美」、「開始懂了」等盜拷自華納國際音樂股份有限公司（下稱華納公司）等十
二家公司所發行，而享有著作權之音樂著作「張洪量－青春夢」等盜版音樂光碟片係
侵害他人著作權之物，竟猶基於概括犯意，自民國（下同）八十九年十一月底起至九
十年一月十四日止，連續先以每片新台幣（下同）五十元之價格購入，並連續多次在
屏東縣屏東市○○路之夜市場擺設攤販，以每片一百元之代價販賣予不特定顧客藉以
牟利。嗣經警先於八十九年十二月二十七日二十一時三十分許，在前述瑞光路夜市當
場查獲，並扣得如附表地十三項所示之豪記影視唱片有限公司（以下簡稱豪記公司）
所有著作權之光碟一片；詎丙○○仍不知警惕，又承同一犯意，再於同一地點繼續為
同一販賣行為，並於九十年一月十四日凌晨零時為警查獲，並扣得如附表第一至十二
項所示之光碟八十三片。案經華納公司等十二家公司之代理人訴由屏東縣警察局移送
台灣屏東地方法院檢察署檢察官偵查起訴。
        理  由
一、訊據被告丙○○對於前述犯行均坦承不諱，核與告訴代理人甲○○、丁○○於警
    訊中指述之情節相符，並經證人即到場查獲之警員乙○○到庭結證無誤，復有如
    附表所示之光碟扣案可稽，被告罪證明確，犯行洵堪認定。
二、核被告廖顯焜明知其所購入為侵害他人著作權之物，猶出售予不特定人而交付，
    係犯著作權法第九十三條第三款明知為侵害著作權之物，意圖營利而交付罪，公
    訴人認係犯同法第九十二條之罪，容有誤會，起訴法條應予變更；又被告先後多
    次行為時間緊接，犯罪構成要件相同，顯係基於概括犯意為之，應依連續犯之規
    定論以一罪，並加重其刑。爰審酌被告尚無前科，此有台灣高等法院被告全國前
    案紀錄表可稽，素行良好、犯罪動機、目的、手段、現今台灣社會中盜版之著作
    物充斥，嚴重傷害著作人之著作權益，並導致多家出版公司無法經營，且損害我
    國之國際形象，此為眾所週知之事、惟被告所有之盜版光碟數量非鉅，所從事前
    開犯行之時間約為一個月，時間非長、犯後即坦承犯行，惟為警查獲後仍為繼續
    為上開犯行等一切情狀，量處如主文所示之刑；又刑法第四十一條已於九十年一
    月四日修正，同月十日經總統公布施行，修正為：「犯最重本刑為五年以下之刑
    之罪，而受六個月以下有期徒刑或拘役之宣告，因身體、教育、職業、家庭之關
    係或其他正當事由，執行顯有困難者，得以一元以上三元以下折算一日，易科罰
    金。但確因不執行所宣告之刑，難收矯正之效，或難以以維持法律秩序者，不在
    此限」「併合處罰之數罪，均有前項情形，其應執行之刑逾六個月者，亦同」，
    依同法第二條第一項之規定，應適用裁判時即修正後之規定，並諭知易科罰金及
    易服勞役之折算標準。扣案如附表所示之物，均為被告所有，且係預備供犯本罪
    所用之物，已經被告當庭陳明，爰依刑法第三十八條第一項第二款之規定宣告沒
    收。
據上論斷，應依刑事訴訟法第二百九十九條第一項前段、第三百條、著作權法第九十
三條第三款，刑法第十一條前段、第二條第一項前段、第五十六條、第四十一條第一
項前段、第四十二條第二項、第三十八條第一項第二款，罰金罰鍰提高標準條例第二
條，判決如主文。
本案經檢察官莊啟勝到庭執行職務。
中       華       民       國      九十      年      三     月    一    日
                                      臺灣屏東地方法院刑事第二庭
                                          法  官   莊鎮遠
右正本證明與原本無異。
對於本判決如有不服應於收受送達後十日內向本院提出上訴書狀上訴於台灣高等法院
高雄分院並按他造當事人之人數附具繕本。
                                          書記官   吳光璵
中       華       民       國     九十      年      三      月    二    日
附錄本案論罪科刑法條
著作權法第九十三條：
有左列情形之一者，處二年以下有期徒刑，得併科新臺幣十萬元以下罰金：
一、侵害第十五條至第十七條規定之著作人格權者。
二、違反第七十條規者。
三、以第八十七條各款方法之一侵害他人之著作權者。
著作權法第八十七條第二款
第八十七條：有左列情形之一者，視為侵害著作權或製版權：
二、明知為侵害著作權或製版權之物而散布或意圖散布而陳列或持有或意圖營利而交
    付者。
附表：
編號      光碟名稱          數量            侵權歌曲    告訴權人（公司）
一、張洪量青春夢等          十一            殺手輓歌等    滾石
二、孫燕姿我要的幸福等      六              開始懂了等    華納
三、張學友TOUCH OF LOVE等   三              一路上等      上華
四、范瑋琪最新              二              因為等        福茂
五、江美琪悄悄話等          十三            悄悄話等      科藝百代
六、瑞奇馬汀先聲奪人等      八              怦然心動等    新力
七、彭佳慧說真的等          十二            回味等        博得曼
八、張惠妹不顧一切等        四              趁早等        豐華
九、蔡依林SHOW YOUR LOVE等  三              捨不得等      環球
十、張震嶽有問題等          二              放屁等        魔岩
十一、濱崎步以聲作責等      四              DUTY 等       艾迴
十二、台灣廣告金曲大賞等    十五            IF等          環球
十三、蔡小虎賭情博愛        一              有夢尚美等    豪記


司法院資訊處製作；財團法人民間司法改革基金會備份。
